臺灣高雄地方法院刑事判決　　　　　　　　　　　　　　九十年度訴字第九一一號
　　公　訴　人　臺灣高雄地方法院檢察署檢察官
　　被　　　告　癸○○
　　選任辯護人　柳聰賢
　　被　　　告　壬○○
　　選任辯護人　吳賢明
　　　　　　　　王進勝
　　　　　　　　許乃丹
　　被　　　告　辛○○
　　選任辯護人　戴國石
　　　　　　　　鄭銘仁
　　　　　　　　蔡吉記
　　被　　　告　戊○○
　　指定辯護人　本院公設辯護人　己○○
右列被告等因貪污案件，經檢察官提起公訴（九十年度偵字第四一九三號、第五一五
一號），本院判決如左：
    主  文
癸○○無罪。
壬○○、辛○○、戊○○免訴。
    理  由
壹、被告魏纘毫無罪部分：
一、公訴意旨略以：被告癸○○係高雄市政府環境保護局（下簡稱高雄市政府環保局
    ）小港區清潔隊（下簡稱小港清潔隊）隊長，係依據法令從事公務之人員，負責
    高雄市小港區清理廢棄物業務；被告壬○○係高雄市議會議員；被告辛○○為被
    告壬○○之弟，亦為高雄市小港區孔宅里里長；被告戊○○則為高雄市小港區小
    港第一民有市場（下簡稱小港第一民有市場）管理委員會主任委員。緣小港第一
    民有市場前曾委託民間業者「全新運環保工程有限公司」代為清運其市場內所產
    生之一般事業廢棄物。惟因上開小港第一民有市場管理委員會認為清運費用過高
    ，乃欲向小港清潔隊申請代為清運，以節省費用，遂推主任委員即被告戊○○央
    託被告壬○○代為出面向高雄市政府環保局陳情，高雄市政府環保局第三科人員
    乃於民國八十九年四月十四日以電子郵件通報單指示小港清潔隊處理。被告癸○○隨即與被告戊○○、壬○○等人協調，並應允由小港清潔隊代為清運小港第一
    民有市場之廢棄物。被告癸○○應允清運後，為評估收費標準及簽訂契約，乃指
    派分隊長庚○○自行隨機挑選五個營業日至小港第一民有市場過磅評估。庚○○
    乃分別於八十九年六月一日、同年月二日、同年月五日、同年月七日及同年月十
    四日至該市場，並會同被告戊○○進行實地勘估，而測得該市場廢棄物清運量各
    為一千一百公斤、一千一百公斤、一千二百公斤、九百五十公斤及一千零八十公
    斤，取其平均值計得每日廢棄物清運量為一千零八十六公斤。並以小港清潔隊之
    垃圾車載運量為每車次二千公斤為基準，而由承辦人員吳美枝核算每月代運量應
    為十五車次，再依「高雄市政府環保局代清理廢棄物收費標準」所定每車次新台
    幣（下同）二千三百元計價，計得每月代清運費用應為三萬四千五百元。詎被告
    戊○○因認上開收費過高，為節撙清運費用，即商請被告壬○○、辛○○出面，
    藉由民意代表之身分向被告癸○○施壓，要求重測車次並降低收費。被告壬○○
    並曾多次向被告癸○○揚言「你隊長還想不想幹下去」、「將在市議會中修理你
    局長，並叫你到市議會中備詢」、「戊○○是我選舉時之大樁腳，叫你幫個忙你
    都作不到」等語，被告辛○○亦多次以「將在區里業務聯繫會報修理你」、「作
    隊長很搖擺，很難拜託」等言詞脅迫。被告辛○○並於八十九年六月二十六日上
    午十一時三十分許，打電話向被告癸○○表示：「之前勘估清運量時，並未有民
    意代表在場監督，所勘估之垃圾量不公正，須重新測量」等語，並要求於當日下
    午二時三十分許至該市場重測。被告癸○○迫不得已，乃應允於當日重測。而被
    告戊○○等人為使重測之清運量降低，竟事先向該市場攤販表示小港清潔隊將於
    該日下午重測，要求各攤販將垃圾自行載走，不得傾倒於市場內，以致小港清潔
    隊當日重測所得之清運量為七百三十公斤，經核算車次則為每月十二車次，每月
    代清理量則為二萬七千六百元。詎被告戊○○仍不滿意，竟仍多次透過被告壬○○出面向被告癸○○關說施壓，而向其表示「十二車次仍太多」、「你不給面子
    ，伊無法向選民交待」等語，唆使被告癸○○將代清運量減少為每月八車次。被
    告癸○○明知小港第一民有市場每月廢棄物清運量為十五車次上下，竟仍指示不
    知情之小港清潔隊承辦人員丙○○○於「代清理廢棄物申請書」中之「車次」欄
    填寫為「８」，每月代清理費金額則填寫為「一八、四○○」（元）。而使小港
    第一民有市場每月應繳國庫金額由每月三萬四千五百元調降為一萬八千四百元，
    並於八十九年七月起核定實施，並追溯自八十九年六月一日起以上開調降後之標
    準收費，迄同年九月三十日止，癸○○對於其主管之廢棄物清運收費事務，共計
    圖利小港民有第一市場管理委員會減少業務費用支出金額達六萬四千四百元。被
    告癸○○於事後甚感悔意，乃主動於同年七月五日將上情陳報高雄市政府環保局
    核備，因而查獲上情，因認被告癸○○涉有貪污治罪條例第六條第一項第四款之
    圖利罪，被告壬○○、辛○○、戊○○共犯教唆被告癸○○犯上開之罪，應依刑
    法第二十九條第二項之規定，依所教唆之上開罪名論處等語。
二、按犯罪事實應依證據認定之，無證據不得推定其犯罪事實；又不能證明被告犯罪
    者，應諭知無罪之判決，刑事訴訟法第一百五十四條、第三百零一條分別定有明
    文。又刑事訴訟法上所謂認定犯罪事實之證據，係指足以認定被告確有犯罪行為
    之積極證據而言，該項證據自須適合於被告犯罪事實之認定，始得採為斷罪資料
    （參照最高法院二十九年上字第三一０五號判例），而事實之認定，應憑證據，
    如未能發現相當證據，或證據不足以證明，仍不能以推測或擬制之方法，為裁判
    基礎；又認定不利被告之事實，須依積極證據，苟積極證據不足為不利被告事實
    之認定時，即應為有利於被告之認定，更不必有何有利之證據（最高法院四十年
    台上字第八六號、三十年上字第八一六號判例參照）。再按圖利罪之成立，須行
    為人主觀上有為自己或第三人圖取不法利益之意圖始克當之，而有無此項意圖，
    須依證據認定，不得僅以公務員所為失當行為之結果，使人獲得不法利益，即據
    以推定該公務員有圖利他人之犯意。
三、公訴人認被告癸○○涉有上開貪污犯行，無非以被告癸○○自承有因被告壬○○
    等人關說施壓，將其曾會同勘估每日廢棄物清運量平均值十五車次改為八車次，
    調降收費標準，致小港第一民有市場管理委員會獲有減少業務費用支出之事實，
    及證人庚○○勘估之記事本、代清理廢棄物申請書、被告癸○○製作之報告單、
    八十九年七月至九月份之代運廢棄物月報表、收據為主要論據。訊據被告癸○○
    堅決否認上開犯行，辯稱：伊係受被告壬○○之關說施壓不得已而為之，伊有向
    上級報告請示，未獲回應後，隨即在八十九年九月間，再重新測量後以十三車次
    計算，並自八十九年十月份起以十三車次計費，伊無圖利他人之意思等語。
四、經查：
（一）八十九年四月六日被告壬○○之助理曾以電話向被告癸○○委託代為清運小港
      第一民有市場垃圾，經被告癸○○拒絕後，被告壬○○以電話轉向高雄市政府
      環保局請託後，始由高雄市政府環保局第三科技士徐仲禮於八十九年四月十四
      日以電子郵件指示被告癸○○與被告壬○○、戊○○等人接洽有關代理清運小
      港第一民有市場垃圾問題等情，有被告提出之八十九年四月六日工作紀錄簿、
      高雄市政府環境局第三科電子郵件通報單各一紙附於審判卷可稽，證人即當時
      任高雄市政府環保局第三科科長甲○○於本院調查時亦證稱，伊有看過八十九
      年四月十二日徐仲禮技士曾簽呈局長說明有關被告壬○○來電反映小港第一民
      有市場代運問題案之簽呈等情屬實（見本院九十一年二月四日訊問筆錄），並
      提出高雄市政府環保局第三科技士徐仲禮在八十九年四月十二日之簽呈一份附
      卷可稽，足認本件被告癸○○起初並未同意代運，係因被告壬○○向高雄市政
      府環保局請託後，經高雄市政府環保局第三科技士徐仲禮簽請局長批示後，始
      指示被告癸○○與被告壬○○等人接洽等情，勘可認定，核先敘明。
（二）而被告癸○○係因被告壬○○曾多次向其揚言「你隊長還想不想幹下去」、「
      將在市議會中修理你局長，並叫你到市議會中備詢」、「戊○○是我選舉時之
      大樁腳，叫你幫個忙你都作不到」等語，被告辛○○亦多次以「將在區里業務
      聯繫會報修理你」、「作隊長很搖擺，很難拜託」等言詞脅迫，其迫不得已，
      始將每月代運量降為八車次等情，業據被告癸○○供陳在卷。雖被告壬○○、
      辛○○否認上情，然被告癸○○受託之後，曾指派小港清潔隊分隊長庚○○分
      別於八十九年六月一日、六月二日、六月五日、六月七日、六月十四日五次前
      往小港第一民有市場磅得每日平均之垃圾量為一千零八十六公斤，經核算後每
      月代清運量為十五車次，後因該市場管理委員會不滿意，透過被告壬○○、辛○○向被告癸○○關說施壓，並於八十九年六月二十九日當天要求重測，經測
      量後與前五次之測量平均，核算每月仍有十二車次，惟被告戊○○仍不滿意，
    續透過被告壬○○出面向被告癸○○關說施壓，表示每月十二車次仍然太多，
      必須減為八車次，被告癸○○在不得已情形下，始於八十九年七月四日指示丙○○○填製代運量每月八車次之申請書，經庚○○初核及被告癸○○批示核准
      後，與小港第一民有市場管理委員會簽定每月八車次之委託書等情，業據證人
      庚○○、丙○○○於調查局訊問時證稱屬實，並互核一致（見台灣高雄地方法
      院檢察署八十九年度他字第一七三六號卷宗），證人庚○○於偵查中亦證稱，
      伊五次測量平均是十五車次，但第一民有市場管理委員會認為太高，第六次會
      同被告戊○○、辛○○等人重測，但被告戊○○等人仍認為太高，還是一直過
      來與被告癸○○說，後來被告癸○○說被告壬○○要求為八車次等語屬實（見
      九十年度偵字第四一九三號偵查卷第十七頁），參以被告戊○○亦不否認透過
      被告壬○○出面與小港清潔隊協商，將代理清運降為八車次等情，被告壬○○
      亦不否認受小港第一民有市場之請託，經其多次與小港清潔隊聯繫，經其代第
      一民有市場向小港清潔隊隊長即被告癸○○反應十五車次太高等語屬實，被告
      辛○○則亦自承八十九年六月二十六日當天伊曾打電話到小港清潔隊要求要再
      測量一次，並有到現場等情屬實（以上均見本院九十年五月二四日審判筆錄）
      。復參以被告癸○○於八十九年七月四日指示小港清潔隊員丙○○○填寫代清
      理廢棄物申請書，及分隊長庚○○初核，經其於同年月五日批示時，同時擬具
      報告單，將上開受被告壬○○等人關說，將代運量由測得之每月十五車次縮減
      至每月八車次之經過填載於報告單上報請高雄市政府環保局第三科核備，有上
      開申請書與高雄市政府環保局小港區清潔隊八十九年七月五日港區清字第０一
      九號報告單各一紙在卷可憑等情觀之，若被告癸○○非係受被告壬○○等人之
      關說施壓而為之，其又何須將測得每月十五車次之代運量無端降為八車次，並
      將上情簽報高雄市政府環保局第三科核備之必要，足認被告癸○○確係因被告
      戊○○透過被告壬○○、辛○○等為上開之關說施壓，始將原先測量所得每日
      代運量之十五車次、十二車次降為每日八車次等情屬實。雖證人庚○○、丙○○○於本院審理時證稱並未聽到被告壬○○、辛○○對被告癸○○以上開言語
      脅迫等語（見本院九十年五月七日審判筆錄），然當時被告癸○○確實係受被
      告壬○○、辛○○等關說施壓等情，業據證人庚○○、丙○○○於調查局訊問
      時證稱如上，且若被告癸○○未曾告知證人庚○○、丙○○○係受被告壬○○
      、辛○○上開言語脅迫而受壓力，則何以證人庚○○、丙○○○於調查局訊問
      時能證稱被告癸○○命渠等重測代運量，又將每月代運量定為八車次之舉，係
      因受被告壬○○、辛○○關說施壓所致等語，況被告壬○○、辛○○上開脅迫
      之語係對被告癸○○言之，自不能因證人庚○○、丙○○○未直接聽聞上開脅
      迫之詞，遽認被告壬○○、辛○○未為上開施壓之舉，另證人乙○○於本院審
      理時亦證稱被告癸○○確實曾到過被告壬○○服務處三次，其印象中被告癸○○與被告壬○○談過二次等語屬實，益足認被告癸○○所言非憑空想像，且證
      人乙○○另證稱被告癸○○與被告壬○○談有關垃圾清運之事時，伊在場，但
      未注意聽，不了解彼等談話內容等語屬實，並未證稱伊在場未聽聞被告壬○○
      等人為關說施壓等語，是證人乙○○之證詞並不足為被告壬○○、辛○○未為
      關說施壓等行為之有利的認定。
（三）再被告癸○○受被告壬○○等人關說施壓後，雖同意以每月八車次代運量計費
      ，並於八十九年七月四日指示小港清潔隊丙○○○在代清理廢棄物申請書上填
      載八車次後，送交分隊長庚○○初核後，被告係於八十九年七月五日始在申請
      書上批示「如擬」予以准許等情，有當時被告癸○○於申請書上批示時所記載
      之日期可稽，同日被告癸○○復將其受被告壬○○等人關說施壓，致將代運量
      降為八車次之事實填具報告單向上級即高雄市政府環保局第三科報請核備等情
      ，亦有高雄市政府環保局小港區清潔隊八十九年七月五日港區清字第０一九號
      報告單一紙附卷可稽，而關於高雄市政府環保局所屬各區清潔隊受託代運一般
      廢棄物時，係由各區清潔隊派員至現場會同委託戶共同勘估，確定地點、數量
      （車次）及委託期限後，簽妥代清理廢棄物委託書，並由區清潔隊勘估人員及
      承辦人員共同會章後，逐級上陳，最後由區清潔隊長決行等情，業據本院向高
      雄市政府環保局查明屬實，有該局九十一年一月十一日高市環局三字第００四
      八八０二號函在卷可稽，足見被告癸○○對本件受託代運小港第一民有市場垃
      圾，關於其受託代運之重量及車次，本即有決定權，換言之，被告癸○○欲以
      幾車次之代運量與小港第一民有市場管理委員會簽約受託代清運垃圾，其本即
      有權決定，若被告癸○○於受託代運之初，即有圖利小港第一民有市場管理委
      員會之意思，其大可自行與小港第一民有市場管理委員會商議出代運之車次，
      本此計費即可，又何必大費周章，先係命分隊長庚○○擇日估測，算出平均值
      ，於遭受被告壬○○等人關說施壓後，仍僅再重測一次，與前五次測量之重量
      平均而算出每日平均代運量仍有十二車次之舉，又如設被告癸○○於屢受關說
      施壓後，萌生圖利小港第一民有市場管理委員會之意思，而將代運量降為八車
      次，則其亦無須復將上情陳報上級核備，既自找麻煩，復又自曝犯行之理。
（四）更且，被告癸○○確實有以上開報告單將其受被告壬○○之關說，而將代運量
      降為八車次之經過報請上級核示，惟高雄市政府環保局主管第三科承辦人員林
      文彬始終未予處理等情，已在高雄市政府環保局政風室八十九年九月六日（八
      十九）高市環局密政室字第一五三號給法務部調查局高雄市調查處之書函中載
      明（見台灣高雄地方法院檢察署八十九年度他字第一七三六號卷第五十一頁）
      ，而證人甲○○亦證稱在八十九年八月有關討論垃圾不落地之會議中，被告癸○○有講到受到議員請託關心對關於垃圾測量車次收費有意見，使其感覺很困
      擾等情屬實（見本院九十一年二月四日訊問筆錄），又被告癸○○見上級遲未
      指示，曾於八十九年八月二十九日以電話通知被告戊○○，須於同年九月再重
      新測量，否則欲自同年九月份起終止受託代運等情，亦經被告戊○○於本院審
      理供稱被告癸○○確實有以電話要求上情，渠等為配合清潔隊能代理清運垃圾
      ，始接受重新測量等語屬實（見本院九十一年三月一日審判筆錄），是若被告
      確有圖利小港第一民有市場管理委員會之意思，隱瞞自己犯行尚且不及，豈有
      屢將上開受被告壬○○等人關說施壓之情向上級反應，復又要求被告戊○○若
      不接受重新測量，即予終止代運之理，益足證被告癸○○受託代理清運小港第
      一民有市場之垃圾，將清運量降為八車次之舉確無圖利他人之意思。
（五）又經本院函詢高雄市政府環保局，關於該局受託代運一般廢棄物，有關受託代
      運之重量、車次之估測方式與何人有決行權乙案時，雖其稱係由各區清潔隊派
      員至現場會同委託戶共同勘估，確定地點、數量（車次）及委託期限後，簽妥
      代清理廢棄物委託書，並由區清潔隊勘估人員及承辦人員共同會章後，逐級上
      陳，最後由區清潔隊長決行，據以辦理代運事宜等情，已如前述，然高雄市政
      府環保局九十一年一月十一日高市環局三字第００四八八０二號函亦稱為使各
      區清潔隊之代運量勘估作業方式一致，以減少弊端發生，該局曾於九十年八月
      十五日以高市環局三字第００三一二七八號函請各區清潔隊依該函所附之作業
      流程圖辦理等語，然本件被告癸○○指示庚○○前後測量五次，始取平均值為
      代運量，與該作業流程圖所載選擇一個月內至少三次代表量之平均值當作查估
      代運量並未完全相符，而小港清潔隊在高雄市政府環保局政風督導小組第三十
      三次會議，亦提出報告，指稱高雄市環保局對委託代運項目、重量、車次並無
      具體之估測辦法，自由心證等語，有被告癸○○提出之該次會議報告案在卷可
      稽，參以小港第一民有市場在八十七年一月至八十八年六月曾委託小港清潔隊
      代清理該市場垃圾時，當時代運量為每月五車次等情，有高雄市政府環保局九
      十年六月二十二日高市環局三字第００二三七七九號函及所附代清理廢棄物申
      請書、代運廢棄物月報表各一份在卷可按，而當時申請書上填載每月代運量為
      五車次，是當時之小港清潔隊長陳振順指示丙○○○填載，但並未指示庚○○
      去抽測等情，亦經證人丙○○○、庚○○分別於本院審理時證稱屬實（見本院
      九十年六月七日審判筆錄），復參以上開高雄市政府環保局函亦陳稱係於九十
      年八月十五日始去函所屬各區清潔隊依作業流程圖辦理等情觀之，足見高雄市
      政府環保局各區清潔隊受委託代運廢棄物，關於代運車次之估測方式並不一致
      ，而係授權由各區清潔隊長依職權行政裁量等情，堪可認定。
（六）雖被告癸○○自承其命分隊長庚○○擇日估測後，因被告戊○○認不公平，遂
      透過被告壬○○等人關說施壓，伊考量該處並非全然是市場垃圾，尚有附近居
      民之垃圾亦置放該處，且伊調出之前的資料，先前小港清潔隊受託清運該市場
      之垃圾，每日清運量確實是五車次，伊恐被告戊○○等人說其故意刁難，所以
      就同意被告戊○○等人八車次之要求等語，而小港第一民有市場在八十七年一
      月至八十八年六月曾委託小港清潔隊代清理該市場垃圾時，當時代運量確實為
      每月五車次等情，已如前述，而被告癸○○於八十九年六月受託代清運本件小
      港第一民有市場垃圾，派分隊長庚○○前往估測時，高雄市已經全面實施垃圾
      不落地政策等情，業據證人甲○○於本院審理時證稱屬實，衡情估測之垃圾量
      應較當時之五車次為少，又擔任小港第一民有市場管理委員會監察委員，並於
      該市場內開設中藥行之證人丁○○於本院審理時亦證稱，第一民有市場攤位之
      垃圾均是集中在市場廁所旁空地上，市場為早市，約下午一點多垃圾集中，垃
      圾車約下午二時來清運，因垃圾集中地未圍起，附近居民有時亦會將垃圾置放
      在該集中地，且數量不少，約占市場垃圾量之十分之一等語屬實（見本院九十
      年六月二十六日審判筆錄），被告癸○○對該處亦有附近居民置放垃圾，非全
      然屬市場攤位所置放之垃圾等情，亦不否認，且市場營運，因節慶及民間習俗
      關係會有大小日，通常農曆初一、十五為大日，在大日前後約一、二日與當日
      垃圾量會較多，衡屬常情，而觀證人庚○○分別於八十九年六月一日（農曆四
      月二十九日）、同年月二日（農曆五月初一）、同年月五日（農曆五月初四）
      、同年月七日（農曆五月初六）及同年月十四日（農曆五月十三日）前往該市
      場估測之日期，過半集中在大日，是被告戊○○對被告癸○○以該次測量之平
      均值作為代清運之車次，認為不公平而提出異議，亦非毫無所據，雖行政裁量
      權係指行政機關在法律授權範圍內，基於行政目的，自由斟酌，選擇最適宜之
      行為，而不受法院之審查，然本件關於估測之垃圾量多寡，涉及代清運車次及
      費用之計算，對委託之小港第一民有市場全體攤位影響甚鉅，自應聽取小港第
      一民有市場管理委員會之意見後妥適運用行政裁量權，雖被告癸○○在自行命
      分隊長庚○○測得平均值後，未能聽取小港第一民有市場管理委會之意見，妥
      適處理，另行以較公平，且為雙方都能接受之方式估測清運量，反係受被告壬○○等人之關說施壓，在不對等之情形下與被告戊○○等人以協議方式達成受
      託代運之契約，不當行使其被授權之行政裁量權，將其前後二次所測得平均為
      十五車次或十二車次之代運量，逕自降為八車次之舉，致小港第一民有市場管
      理委員會得有不法利益，容有不妥，惟其為上開所為時，主觀上既無圖利小港
      第一民有市場管理委員會之意思，要不能因其舉措失當，遽以圖利罪相繩。
五、綜上所述，被告癸○○於非自願情形下，本於高雄市政府環保局第三科徐仲禮技
    士所發送電子郵件之指示，與被告戊○○等人協議受託代運小港第一民有市場之
    垃圾，於其命分隊長庚○○擇日測出代運量之平均值後，因受被告戊○○透過被
    告壬○○、辛○○之關說施壓，於不對等之情形下協議簽定行政契約，受託代運
    該市場之垃圾，其行政裁量權之行使，容有未妥，惟其於受關說施壓而為之同時
    ，將其受關說施壓之情形陳報上級核備，並屢向上級反映，於遲未獲指示下，遂
    要求被告戊○○應予重測市場垃圾量，否則即予終止受託代運之契約，足認其主
    觀上無圖利小港第一民有市場管理委員會，使其減少業務費支出之意思，自不得
    僅因其所為失當行為之結果，使該市場管理委員會獲得不法利益，即據以推定該
    被告癸○○有圖利他人之犯意。此外，本院依職權調查亦查無積極證據，足以證
    明被告癸○○有圖利他人或自己不法利益之意思，揆之前揭判例意旨與說明，自
    應由本院為被告癸○○無罪之諭知。
貳、被告壬○○、辛○○、戊○○免訴部分：
一、公訴意旨另略以：被告被告壬○○、辛○○、戊○○於如上述之時間，以前述之
    方法關說施壓，教唆被告癸○○降低清運量之車次，以減少廢棄物代清運之費用
    ，致圖利小港第一民有市場管理委員會減少業務費用之支出，因認被告壬○○、
辛○○、戊○○共犯教唆被告癸○○犯上開貪污治罪條例第六條第四款之圖利罪
    ，應依刑法第二十九條第二項之規定，依所教唆之上開罪名論處等語。
二、按犯罪後之法律已廢止其刑罰者，應諭知免訴之判決，刑事訴訟法第三百零二條
    第四款定有明文。又刑法第二十九條第三項規定被教唆人雖未至犯罪，教唆犯仍
    以未遂犯論。但以所教唆之罪有處罰未遂犯之規定者，為限。
三、經查：
（一）被告癸○○雖受被告壬○○、辛○○、戊○○等人之關說施壓，將受託代運小
      港第一民有市場之垃圾量，由所測得之每月平均十五車次或十二車次降為八車
      次，惟其主觀上既無圖利該市場管理委員會之意思，即難以貪污治罪條例第六
      條第四款之圖利罪相繩，已如前述，依前述刑法第二十九條第三項規定，被告
      壬○○、辛○○、戊○○等人應僅能以貪污治罪條例第一項第四款圖利罪之未
      遂犯論處，公訴人起訴被告壬○○、辛○○、戊○○三人所犯罪行，認依刑法
      第二十九條第二項規定，應論以教唆犯貪污治罪條例第六條第四款圖利罪之既
      遂犯，容有未洽，核先敘明。
（二）再被告壬○○、辛○○、戊○○等人行為後，貪污治罪條例第六條第一項第四
      款已於九十年十一月七日修正公布，其修正內容為，對於主管或監督之事務，
      明知違背法令，直接或間接圖自己或其他私人不法利益，因而獲得利益者，處
      五年以上有期徒刑，得併科新臺幣三千萬元以下罰金。且修正前同條第二項規
      定，前項之未遂犯罰之，然修正後，僅就同條前項第一款至第三款之未遂犯罰
      之。換言之，貪污治罪條例第六條第一項第四款在新法修正後已不罰其未遂犯
      ，揆之刑法第二十九條第三項但書規定，被告壬○○、辛○○、戊○○等三人
      於貪污治罪條例第六條第四款、第二項新法修正公布施行後，即不得再以該罪
      之未遂犯論處，是被告壬○○、辛○○、戊○○等三人所犯貪污治罪條例第六
      條第一項第四款圖利罪之未遂犯，犯罪後之法律既已廢止其刑罰者，揆之前揭
      刑事訴訟法規定，自應由本院均另為諭知免訴之判決。
據上論斷，應依刑事訴訟法第三百零一條第一項、第三百零二條第四款，判決如主文
。
本案經檢察官陳永豐到庭執行職務。
中      華      民      國    九十一    年      三      月      十五    日
                                  臺灣高雄地方法院刑事第二庭
                                      法  官  高榮  宏
右正本證明與原本無異。
如不服本判決，應於判決送達後十日內，向本院提出上訴狀。
                                      書記官  邱  秋  珍
中      華      民      國    九十一    年      三      月      十五    日
